臺灣高等法院臺南分院刑事判決　　　　　　九十一年度交上訴字第三號　 Ｇ
　　　上　訴　人
　　　即　被　告　甲　○　○
右上訴人因公共危險等案件，不服臺灣臺南地方法院九十一年度交訴字第四四七號中
華民國九十一年一月十日第一審判決（起訴案號：臺灣臺南地方法院檢察署九十年度
偵字第五五三號），提起上訴，本院判決如左：
      主      文
上訴駁回。
      事      實
一、甲○○於民國九十年三月二十七日七時八分許，駕駛車號ＹＵ—０６１２號自小
    客車，沿台南市○○區○○路二段由西往東方向行駛，途經台南市○○區○○路
    二段與中華西路二段西側交岔路口前時，本應注意駕駛之車前狀況，隨時採取必
    要之安全措施及汽車在同一車道行駛時，後車與前車之間應保持隨時可以煞停之
    距離，而依當時情狀，並無不能注意之情事，其能注意竟疏未注意與前車保持隨
    時可以煞停之安全距離，致追撞同向在前由乙○○所駕駛之車號ＳＵ—７７６５
    號自小客車，致乙○○受有尾骨痛、尾椎挫傷之傷害（過失傷害部分業據撤回告
    訴，詳後述），不料甲○○肇事後竟未停車為任何處置，反而逕自駕車加速逃逸
    ，經乙○○記下甲○○所駕駛之自小客車車牌號碼並報警後，始於翌日（二十八
    日）下午循線查獲甲○○。
二、案經乙○○訴由台南市警察局第四分局移送臺灣臺南地方法院檢察署檢察官偵查
    起訴。
      理      由
一、右揭事實，已據被告甲○○於警訊、原審及本院審理時坦承不諱，核與被害人乙
    ○○於警訊、偵查中及原審理指訴之情節相符。又被害人遭被告駕車撞及後受有
    如事實欄所載之傷害，被害人乙○○嗣於原審並諒宥被告且當庭撤回過失傷害部
    分告訴乙節，亦有郭綜合醫院診斷證明書一紙及原審九十年十二月二十七日審判
    筆錄在卷可考。此外復有道路交通事故調查報告表一紙、道路交通事故現場蒐證
    照片九張、台南市警察局舉發違反道路交通管理事件通知單影本二紙在卷可資佐
    證，本件事證已臻明確，被告犯行足以認定。
二、核被告甲○○所為，係犯刑法第一百八十五條之四之駕車肇事逃逸罪。原審依刑
    法第一百八十五條之四、第四十一條第一項前段，罰金罰鍰提高標準條例第二條
    ，並審酌被告犯罪之動機、目的、手段，其生活狀況、智識程度，與本件犯罪所
    生之危險、損害、被害人傷勢之輕重，及被告犯罪後尚能坦承犯行，知所悔悟，
    犯後態度尚稱良好且經被害人諒宥等一切情狀，量處被告有期徒刑六月，並諭知
    如易科罰金，以三百元折算一日。本院經核原判決認事用法及量刑均無不當。被
    告上訴意旨以原判決量刑太重為由，指摘原判決關於上開部分之判決不當，為無
    理由，應予駁回。
據上論結，應依刑事訴訟法第三百六十八條，判決如主文。
本案經檢察官洪泰文到庭執行職務。
中    華    民    國      九十一      年      四      月      十一      日
                                  臺灣高等法院臺南分院刑事第一庭
                                      審判長法官  黃    三    哲
                                            法官  王    浦    傑
                                            法官  陳    珍    如
右正本證明與原本無異。
如不服本判決，應於判決送達後十日內向本院提出上訴狀，其未敘述理由者並應於提
出上訴狀後十日內向本院補提理由書（應附繕本)。
                                      法院書記官  陳    淑    貞
中    華    民    國      九十一      年      四      月      十二      日
附錄法條：
刑法第一百八十五條之四：駕駛動力交通工具肇事，致人死傷而逃逸者，處六月以上
                        五年以下有期徒刑。
